# 土地使用权的问题

提问人：wx_60764ff2e2a1 时间：2023-07-01 16:30:
陈版您好，请教一问题。A公司收到一块抵债的土地使用权，A公司准备适当机会出售了。按照会计准则第 3 号-投资性房地产要作投资性房地产核算（准则“持有准备增值后转让的土地使用权”），如果按照成本模式后续计量，适用企业会计准则第 6 号-无形资产，能否适用该准则第十七条“企业选择的无形资产摊销方法，应当反映与该项无形资产有关的经济利益的预期实现方式。
无法可靠确定预期实现方式的，应当采用直线法摊销。无形资产的摊销金额一般应当计入当期损益，其他会计准则另有规定的除外。”能否按该规定前半部分不摊销，出售时按净额转资产处置收益，资产负债表日进行减值测试。这样才能真实反映与该项无形资产有关的经济利益的预期实现方式一致。因为不是房地产企业持有的待开发的土地，也不能在存货中反映。我的理解不知是否正确，麻烦您指点指点。谢谢！

回答人：chenyiwei
土地使用权有年限限制，其经济利益的消耗方式最主要的是与时间流逝相关，因此持有期间仍需摊销，不可以“前半部分不摊销，出售时按净额转资产处置收益”。
另外，虽然理论上“持有准备增值后转让的土地使用权”可作为投资性房地产，但这类情形在实务中确认投资性房地产的案例仍然很少，建议谨慎处理。